【裁判字號】    99,交抗,214
【裁判日期】    991231
【裁判案由】    聲明異議
【裁判全文】
臺灣高等法院臺南分院交通事件裁定     99年度交抗字第214號
抗  告   人
即 異 議 人  蕭 暐
上列抗告人因違反道路交通管理處罰條例案件，不服臺灣臺南地
方法院中華民國99年11月22日所為裁定（99年度交聲字第1076號
），提起抗告，本院裁定如下：
    主  文
抗告駁回。
    理  由
一、抗告意旨略以：
(一)抗告人所違規之路段，為省道台17甲線僻臨國道台南支線聯
    絡道，路面寬闊，路面規格與高速公路相較並無不同，且該
    段路段因連接國道8號，直接可上國道1號中山高速公路，因
    此普遍行車速度較快，因而導致抗告人疏未注意而超過規定
    之行車速限，抗告人對此深感歉咎。
(二)抗告人事發下午，因突接獲長子電話告知他在學校受傷，正
    當抗告人欲追問渠傷勢如何之際，兒子的手機卻突然斷訊，
    再回撥電話時卻發現兒子的手機已撥打不通，在無法聯繫到
    兒子的情況下，又於電話中聽聞兒子的聲音似乎顯得極度痛
    楚，抗告人更是心急如焚，情急之下便直接驅車前往兒子所
    就讀的東方技術學院，欲探視兒子的情況，到校後方知兒子
    僅係因打球導致腳踝扭傷，經中醫治療後現已無礙。
(三)抗告人家中住台南市○○路，但上班地點位於台南市學甲區
    ○○○路程甚遠，且抗告人之工作屬性須經常駕車外出，倘
    遭吊扣牌照勢必對於抗告人之工作造成相當大的影響，甚至
    危及抗告人家庭之生計。
(四)綜上所述，懇請鈞院能體恤民苦及抗告人身為一個父親，心
    繫孩子安危之心情，能給予抗告人自新之機會，抗告人絕非
    拒不認錯，僅係希望能撤銷有關吊扣牌照之處分，但對於其
    他行政罰鍰，抗告人並無任何不服之意，為此依法提起抗告
    請求撤銷原裁定云云。
二、原處分意旨略以：異議人蕭暐於民國99年6月7日15時59分許
    ，駕駛車牌號碼9586-SR號自用小客車（下稱系爭汽車），
    行經速限為時速50公里之臺南市○○路○段近公學路1段262
    巷路段（外側車道）處，經雷達（射）測速儀測得其行車速
    度為112公里而有超速62公里之違規行為，經臺南市警察局
    交通隊（下稱舉發機關）員警，以異議人有「行車速度，超
    過規定之最高時速60公里以上」之違規行為為由予以製單舉
    發，原處分機關即交通部公路總局嘉義區監理所臺南監理站
    則以異議人違規事實明確，依道路交通管理處罰條例第43條
    第4項之規定，裁處異議人吊扣汽車牌照3個月等語。
三、按汽車駕駛人，駕駛汽車有行車速度，超過規定之最高時速
    60公里以上情形者，處6,000元以上24,000元以下罰鍰，並
    當場禁止其駕駛；汽車駕駛人有第1項第2款行為者，並吊扣
    該汽車牌照3個月，道路交通管理處罰條例第43條第1項第2
    款、同條第4項定有明文。次按汽車駕駛人之行為有經以科
    學儀器取得證據資料證明其行為違規，當場不能或不宜攔截
    製單舉發者，得逕行舉發；前項第7款之科學儀器應採固定
    式，並定期於網站公布其設置地點。但汽車駕駛人之行為屬
    行車速度超過規定之最高速限或低於規定之最低速限者，不
    在此限、對於前項第9款之違規行為，採用固定或非固定式
    科學儀器取得證據資料證明者，於一般道路須至少於100公
    尺，於高速公路、快速公路須至少於300公尺前，明顯標示
    之，分別有道路交通管理處罰條例第7條之2第1項第7款、同
    條第2項第9款、同條第3項明文可參。
四、經查：
(一)舉發機關以抗告人駕駛系爭汽車，於上揭時間於最高速限為
    時速50公里之安吉路3段近公學路1段262巷路段（外側車道
    ）處，經警測得其行車速度為112公里，有超速62公里之違
    規行為而予以製單舉發，原處分機關以抗告人違規事實明確
    ，裁處抗告人吊扣系爭汽車牌照3個月等情，有本件違規採
    證照片、臺南市警察局99年6月28日南市警交字第SK0000000
    號舉發違反道路交通管理事件通知單、原處分機關99年8月4
    日嘉監南字第裁74-SK0000000號處分書各1份附卷可稽。
(二)又觀以原審依職權向舉發機關調取本件違規採證照片、雷達
    測速儀檢定合格證書、雷達測速儀檢定紀錄表及測速地點前
    之速限標誌與警告標誌，可知本件違規採證照片右上角資訊
    欄第3行顯示「J0GA0000000A」，亦即本件舉發違規行為係
    使用編號為J0GA0000000A之雷達測速儀，且該部雷達測速儀
    係交由經濟部標準檢驗局於99年3月15日檢定合格（檢定合
    格單號碼：J0GA0000000A、J0GA0000000B），檢定合格有效
    期限至100年3月31日止，此有本件違規採證照片及經濟部標
    準檢驗局核發之99年3月15日雷達測速儀檢定合格證書影本1
    紙附卷（原審卷第18頁）可考。又檢驗時編號J0GA0000000A
    之雷達測速儀速率所測得之偵測準確度，其執行結果為速率
    誤差值在時速25公里到時速150公里間，差值皆為0公里，在
    時速199公里時，差值為時速-1公里，此有經濟部標準檢驗
    局委託財團法人工業技術研究院量測技術發展中心代施測試
    之雷達測速儀檢定紀錄表在卷（原審卷第17頁背面至第20頁
    正面）可憑，由此可知，本件超速違規使用之雷達測速儀，
    於測量時速150公里範圍內之物體，並無誤差值。復檢視本
    件違規採證照片右上角資訊欄第1行內容係顯示「A000+112=
    112」，即表示本件違規中，超速之系爭汽車係以時速112公
    里之速度行駛無訛。又本件超速之違規行為係於99年6月7日
    經警測得舉發，尚在該雷射測速儀檢定合格有效期限內，故
    該雷達測速器之準確性及正確性應值得信賴，異議人行車速
    度為時速112公里，逾越最高速限時速50公里而有超速62公
    里之違規，已臻確定。
(三)復查，主管機關於本件測速地點即臺南市○○路○段近公學
    路1段262巷路段前方設置有多面固定式警示標誌，其中安吉
    路與公學路1段124巷口設置有速限標誌（距施測地點520 公
    尺），安吉路路段外側車道亦設置速限標誌（距施測地點42
    0公尺），安吉路與公學路1段262巷口設置有速限標誌（距
    施測地點220公尺），安吉路與公學路1段262巷口外側車道
    處設置有速限標誌及「前有測速照相」之警告標示（距施測
    地點120公尺）等情，有舉發機關檢送之測速地點前之速限
    標誌及警告標誌6幀在卷足徵（原審卷第21至23頁），又依
    該照片可知上揭標誌設立之位置並非隱密，又無任何障礙物
    遮蔽，且標示內容簡單明確，易為駕駛人所察知遵守，並無
    混淆不清之虞，堪認舉發程序均切合法令規定。
(四)至抗告意旨所稱因抗告人之之子在學校發生事故，故其行車
    速度較快，甚或如因此吊扣其駕駛執照將影響其生計云云，
    其縱為真實，亦與本件事實認定無關，而不得資為撤銷變更
    原處分機關所為吊扣汽車牌照3個月裁處之理由。
五、綜上所述，本件抗告人上開違規行為，事證明確，抗告意旨
    以其家庭狀況，請求撤銷有關吊扣牌照之處分，並無理由。
    。原審裁定以抗告人即異議人在前揭時、地，行駛車號9586
    -SR號自用小客車而超速之違規行為既可認定，則原處分機
    關即交通部公路總局嘉義區監理所嘉義市○○○○道路交通
    管理處罰條例第43條第4項為由，裁處吊扣汽車牌照3個月，
    於法並無不當，而駁回抗告人即異議人之異議。本院認原審
    認事用法均無不合，抗告人指摘原裁定不當，請求撤銷原裁
    定云云，為無理由，應予駁回。
六、據上論結，應依道路交通事件處理辦法第25條，刑事訴訟法
    第412條，裁定如主文。
中    華    民    國    99    年    12    月    31    日
                  刑事第六庭    審判長法  官  董武全
                                      法  官  孫玉文
                                      法  官  賴純慧
以上正本證明與原本無異。
不得再抗告。
                                      書記官  蔡宜均
中    華    民    國    99    年    12    月    31    日

司法院資訊處製作；財團法人民間司法改革基金會備份。
